臺灣臺南地方法院刑事判決
110年度交易字第1051號
公  訴  人  臺灣臺南地方檢察署檢察官
被      告  王道中



上列被告因公共危險案件，經檢察官提起公訴（110年度偵字第2
0945號），被告於準備程序中就被訴事實為有罪之陳述，經本院
裁定進行簡式審判程序後，本院判決如下：
    主  文
王道中駕駛動力交通工具而有吐氣所含酒精濃度達每公升零點二
五毫克以上，累犯，處有期徒刑捌月。
    犯罪事實及理由
一、犯罪事實：王道中前因酒後駕車之公共危險案件，經臺灣桃
    園地方法院以106年度壢交簡字第1359號判決處有期徒刑6月
    確定，於民國107年1月31日執行完畢。詎其仍不知悔改，於
    110年10月1日17時30分許，在其位於臺南市○區○○路0段000
    巷00○0號之住處飲用啤酒後，吐氣所含酒精濃度已達每公升0.
    25毫克以上，已達不能安全駕駛動力交通工具之程度，竟仍基
    於酒後駕駛動力交通工具之犯意，於該日19時30分許自該處
    騎乘車牌號碼000-0000號普通重型機車上路。嗣其行經臺南
    市○區○○路0段000號前時，因行車搖晃且臉色潮紅而為警攔
    查，當場對其施以酒精濃度吐氣測試，並於同日19時36分許測
    得其吐氣所含酒精濃度達每公升0.43毫克，始悉上情。案經臺
    南市政府警察局第一分局報告臺灣臺南地方檢察署檢察官偵
    查起訴。
二、本件被告王道中所犯係死刑、無期徒刑、最輕本刑為3年以
    上有期徒刑以外之罪，其於準備程序中就被訴事實為有罪之
    陳述，經法官告知簡式審判程序之旨，並聽取公訴人及被告
    之意見後，認宜為簡式審判程序，依刑事訴訟法第273條之1
    第1項規定，裁定進行簡式審判程序加以審理，則依據刑事
    訴訟法第273條之2、同法第159條第2項之規定，不適用傳聞
    法則有關限制證據能力之相關規定；並得依同法第310條之2
    之準用同法第454條之規定製作略式判決書（僅記載「證據
    名稱」），合先敘明。
三、上揭犯罪事實，有下列證據可資佐證：
  ㈠被告於警詢、偵訊及本院準備程序中之自白。
  ㈡卷附臺南市政府警察局涉嫌公共危險酒精測定紀錄表、呼氣
    酒精測試器檢定合格證書、臺南市○○○○○○○○○道路○○○○○○○○○
    ○○號查詢機車駕駛人、車號查詢機車車籍查詢結果各乙份。
四、核被告所為，係犯刑法第185條之3第1項第1款駕駛動力交通
    工具而有吐氣所含酒精濃度達每公升0.25毫克以上罪。被告
    有如犯罪事實欄所載科刑及執行完畢之前科紀錄，此有卷附
    臺灣高等法院被告前案紀錄表可稽，其於5年以內再故意犯
    本件有期徒刑以上之罪，為累犯。又司法院大法官會議釋字
    第775號解釋，認關於刑法第47條之累犯應一律加重其刑之
    規定應於2年內修正，於修正前，宜由法院依上開解釋意旨
    ，於個案中分情節，基於累犯者有其特別惡性及對刑罰反應
    力薄弱等立法理由，裁量是否加重最低本刑。而被告本次所
    犯之罪與前案為相同之罪，被告未因前開犯罪科刑執行完畢
    而受有警惕，復又於5年內再犯本件之罪，足認其對於法敵
    對意識並未因前開科刑執行完畢而減弱，且刑罰之反應力薄
    弱，故仍認本案有依刑法第47條第1項規定加重其最低本刑
    之必要，而依法予以加重其刑。爰審酌被告自90年起迄今共
    有5次因酒後駕車之公共危險案件，經法院判刑及執行之紀
    錄，有臺灣高等法院被告前案紀錄表在卷可稽，當知不得於
    飲酒後開車，竟再次於飲用酒類後，呼氣所含酒精濃度達每
    公升0.43毫克，實際已無法安全駕駛之情形下，冒然駕駛機
    車上路，顯然無視於自己及其他參與道路交通之不特定人生
    命、財產之安全，且被告在90年、95年、100年及106年各有
    1次酒後駕車之公共危險犯行遭查獲，此次再度酒後駕車遭
    查獲已是第5度酒後駕車，顯見被告並無法從中記取教訓，
    自應嚴懲，兼考量其犯後坦承犯行，態度尚佳，暨其犯罪動
    機、目的、手段，及自稱專科畢業之智識程度，未婚，從事
    營造業，每月收入約4 萬元，目前獨居等一切情狀，量處如
    主文所示之刑。
五、依刑事訴訟法第299條第1項、第273條之1第1項、第310條之
    2，刑法第185條之3第1項第1款、第47條第1項，判決如主文
    。　　
本案經檢察官廖羽羚提起公訴，檢察官李佳潔到庭執行職務。
中　　華　　民　　國　　110 　年　　12　　月　　9 　　日
　　　　　　　　　刑事第六庭    法　官　鄭銘仁
以上正本證明與原本無異。
如不服本判決應於收受本判後20日內向本院提出上訴書狀，並應
敘述具體理由。其未敘述上訴理由者，應於上訴期間屆滿後20日
內向本院補提理由書狀（均須按他造當事人之人數附繕本）「切
勿逕送上級法院」。
  　　　　　　　　　　　　　　　書記官　陳姝妤
中　　華　　民　　國　　110 　年　　12　　月　　10　　日
附錄本判決論罪之法條：
中華民國刑法第185條之3
駕駛動力交通工具而有下列情形之一者，處2年以下有期徒刑，
得併科20萬元以下罰金：
一、吐氣所含酒精濃度達每公升零點二五毫克或血液中酒精濃度
    達百分之零點零五以上。
二、有前款以外之其他情事足認服用酒類或其他相類之物，致不
    能安全駕駛。
三、服用毒品、麻醉藥品或其他相類之物，致不能安全駕駛。
因而致人於死者，處3年以上10年以下有期徒刑；致重傷者，處1
年以上7年以下有期徒刑。